【裁判字號】    92,訴,327
【裁判日期】    920430
【裁判案由】    毒品危害防制條例
【裁判全文】
臺灣彰化地方法院刑事判決                          九十二年度訴字第三二七號
    公  訴  人  臺灣彰化地方法院檢察署檢察官
    被      告  甲○○
右列被告因違反毒品危害防制條例案件，經檢察官提起公訴（九十二年度毒偵字第三
五六號），本院判決如左：
    主  文
甲○○施用第一級毒品，處有期徒刑捌月。
扣案海洛因壹包（淨重零點貳貳公克）沒收銷燬之；注射針筒壹支、注射用水壹瓶均
沒收之。
    事  實
一、甲○○前於八十四年間，因違反肅清煙毒條例、麻醉藥品管理條例案件，經本院
    判處有期徒刑三年二月、二月，應執行有期徒刑三年三月確定，又於八十七年間
    因違反肅清煙毒條例案件，經本院判處有期徒刑三年四月確定，兩案接續執行，
    於九十一年六月四日因縮短刑期假釋出獄，現仍在假釋中。復因施用毒品案件，
    經送觀察、勒戒後，認有繼續施用毒品傾向，由本院裁定令入戒治處所，施以強
    制戒治一年，嗣經裁定停止戒治，所餘期間交付保護管束，於八十八年六月二十
    五日執行保護管束期滿，由臺灣彰化地方法院檢察署檢察官於八十八年七月二日
    以八十八年度戒偵字第二號為不起訴處分確定。竟不知悔改，復於九十二年一月
    十七日十三時許或其前四十五小時內，在不詳處所，以不詳方式，施用第一級毒
    品海洛因一次。嗣於九十二年一月十七日十三時許，在彰化縣二林鎮○○路○段
    二一一號前為警查獲，並扣得第一級毒品海洛因一小包（淨重０．二二公克），
    及其所有供施用毒品海洛因所用之注射針筒一支、注射用水一瓶。
二、案經彰化縣警察局鹿港分局報告臺灣彰化地方法院檢察署檢察官偵查起訴。
    理  由
一、訊據被告甲○○矢口否認有何上開犯行，辯稱：並未施用海洛因，不知為何尿液
    送驗呈嗎啡陽性反應，且扣案之海洛因一包及針筒、注射用水係以前吸毒所用,
    伊要丟棄云云。惟查被告甲○○於九十二年一月十七日十三時許獲案後，為警採
    集其尿液送驗，結果呈嗎啡陽性反應，此有彰化縣衛生局煙毒尿液檢驗成績書一
    件在卷可憑。按海洛因經注射入人體後，約百分之八十於廿四小時內自尿中排出
    ，一般而言，尿液中能否驗出嗎啡陽性反應與其投與量投與途徑、採尿時間、個
    人體質及檢驗方法之靈敏度有關，國外曾有文獻報導注射六毫克之海洛因鹽酸量
    ，其代謝物嗎啡之平均可檢出時限約為廿六小時。另嗎啡經注射入人體後，百分
    之九十以上於廿四小時內自尿中排出，國外曾有文獻報導指出注射二十毫克之嗎
    啡硫酸鹽，其嗎啡之平均可檢出時限約為四十五小時（參照行政院衛生署藥物食
    品檢驗局八十一年九月八日藥檢一字第八一一四八八五號函），故可推知被告於
    前揭經警採尿前四十五小時某一時刻施用海洛因無訛。又扣案白色粉末一包經送
    驗結果，確係海洛因（淨重０．二二公克）無訛，有法務部調查局鑑定通知書一
    件附卷可稽，並有該海洛因一包及注射針筒一支、注射用水一瓶扣案可資佐證，
    是被告上開所辯，顯屬卸責之詞，要無可採。另被告前因施用毒品案件，經送觀
    察、勒戒後，認有繼續施用毒品傾向，由本院裁定令入戒治處所，施以強制戒治
    一年，嗣經裁定停止戒治，所餘期間交付保護管束，於八十八年六月二十五日執
    行保護管束期滿，由臺灣彰化地方法院檢察署檢察官於八十八年七月二日以八十
    八年度戒偵字第二號為不起訴處分確定乙情，有卷附臺灣高等法院被告全國前案
    紀錄表及該不起訴處分書等件可證。其於五年內再犯本案，係屬二犯毒品危害防
    制條例第十條之罪（第一次犯時，經強制戒治）。本件事證明確，被告上開犯行
    洵堪認定。
二、核被告甲○○所為，係犯毒品危害防制條例第十條第一項之施用第一級毒品罪。
    被告持有海洛因施用，其持有第一級毒品海洛因之低度行為，已為施用第一級毒
    品海洛因之高度行為所吸收，不另論罪。又刑法關於累犯之規定，以受有期徒刑
    之執行完畢，或受無期徒刑或有期徒刑一部之執行而赦免後，五年以內再犯有期
    徒刑以上之罪者，為其成立要件，此觀之刑法第四十七條之規定甚明。而所謂「
    執行完畢」如係經假釋出獄者，須在無期徒刑假釋後滿十五年，或在有期徒刑所
    餘刑期內未經撤銷假釋者，其未執行之刑，始得以已執行論。如其為二以上徒刑
    併執行者，假釋所定最低應執行之期間，合併計算之，其所餘刑期（即殘刑期間
    ），亦應合併計算，此期間既無從區分，則必於期間內未經撤銷假釋，該併執行
    之各罪所未執行之刑，始以已執行論。此觀刑法第七十九條第一項前段、第七十
    九條之一第一項、第三項之規定自明。是以，在二以上有期徒刑合併執行之情形
    ，經許其假釋出獄者，不論假釋出獄前所執行之期間是否已逾其中任一罪之刑期
    ，在假釋期間內均應認為尚未執行完畢；斯時，若再犯有期徒刑以上之罪，自不
    得論以累犯（參照最高法院九十二年度台非字第一一號判決意旨，最高法院八十
    八年第四次刑事庭會議決議）。查本件被告甲○○前於八十四年間，因違反肅清
    煙毒條例、麻醉藥品管理條例案件，經本院判處有期徒刑三年二月、二月，應執
    行有期徒刑三年三月確定，又於八十七年間，因違反肅清煙毒條例案件，經本院
    判處有期徒刑三年四月確定，於八十九年八月五日兩案接續執行，並於九十一年
    六月四日縮短刑期假釋出獄，現仍在假釋期間內，依上開說明，應認該兩案均未
    執行完畢。公訴意旨認被告於八十四年間，因違反肅清煙毒條例罪、麻醉藥品管
    理條例案件，經本院判處有期徒刑三年二月、二月，應執行有期徒刑三年三月確
    定，入監執行，經縮短刑期假釋出獄，後因案撤銷假釋，已於八十九年八月五日
    縮短刑期執畢出監，應論以累犯，尚非有洽，附此敘明。爰審酌被告施用毒品之
    犯罪動機、目的在圖一己感官上之享受，犯罪手段及犯罪所生危害尚屬平和，暨
    犯罪後否認犯行之態度等一切情狀，量處如主文所示之刑，以示懲儆。扣案第一
    級毒品海洛因一包（淨重０．二二公克），係查獲之毒品，應依毒品危害防制條
    例第十八條第一項前段之規定宣告沒收並銷燬，另扣案注射針筒一支及注射用水
    一瓶，係供被告施用第一級毒品海洛因所用之物，已如前述，且據被告供明為其
    所有，應依刑法第三十八條第一項第二款規定宣告沒收。
據上論斷，應依刑事訴訟法第二百九十九條第一項前段，毒品危害防制條例第十條第
一項、第十八條第一項前段，刑法第十一條前段、第三十八條第一項第二款，判決如
主文。
本案經檢察官黃玉琪到庭執行職務。
中    華    民    國    九十二      年      四      月      三十        日
                                臺灣彰化地方法院刑事第二庭
                                    審判長法官  林  欽  章
                                    法      官  王  義  閔
                                    法      官  郭  麗  萍
右正本證明與原本無異。
如不服本判決，應於判決送達後十日內向本院提出上訴狀( 須附繕本 )。
                                    法院書記官  施  嘉  玫
中    華    民    國    九十二      年      五      月        一        日
毒品危害防制條例第十條第一項：
施用第一級毒品者，處六月以上五年以下有期徒刑。


司法院資訊處製作；財團法人民間司法改革基金會備份。
